# 求助陈版，固定资产最小单位的疑问

提问人：liuweisheng 时间：2021-07-30 08:05:04
A公司提供某区域监控服务，摄像头等资产为本公司资产。摄像头正常使用年限 5 年，杆子使用年限 8 年，这两个是单独考虑，分别按 5 年、 8 年计提，还是看成一个整体，统一按照 5 年计提折旧。谢谢版主解惑。
陈版回复：根据具体情况，考虑各项目自身可使用年限、协议约定年限等因素。因为摄像头和杆子是互相独立的资产，因此折旧年限分别确定。
疑问：摄像头和杆子虽然可以区分其单独价值，但是他们两个及信号塔等是一起发挥作用进行使用。这三项资产是否作为一个固定资产卡片一起计提折旧，还是分别计提折旧（摄像头和杆子一起计提、信号塔单独计提，摄像头和杆子一起按 5 年，信号塔按 10 年；或者三项资产各自单独建立固定资产卡片：摄像头按 5 年、杆子 8 年、信号塔 10 年），采用哪种方法合适。如何判断。谢谢版主解惑。

回答人：chenyiwei
虽然“他们两个及信号塔等是一起发挥作用进行使用”，但既然使用寿命不同，说明是可以互相替换的，并不存在固定组合，因此理论上还是“各自单独建立固定资产卡片：摄像头按 5 年、杆子 8 年、信号塔 10 年）”。当然实际操作中可以基于重要性原则考虑能否接受简化处理。